【裁判字號】    95,訴,201
【裁判日期】    951228
【裁判案由】    拆屋還地
【裁判全文】
臺灣花蓮地方法院民事判決               95年度訴字第201號
原      告  乙○○○○○○
訴訟代理人  甲○○
被      告  丙○○
被      告  丁○○
上列當事人間拆屋還地事件，本院於九十五年十二月十九日言詞
辯論終結，判決如下：
    主  文
被告丙○○、賴秀美應將座落花蓮縣新城鄉○○段82地號如附圖
斜線所示A部分土地上之慈汶宮（面積125.44平方公尺）、B部分
土地上之倉庫即紅色鐵皮屋（面積10.72平方公尺）、C部分土地
上之養雞場即藍色屋頂鐵皮屋（面積137.92平方公尺）拆除，並
將上開占用之土地返還原告。
訴訟費用由被告丙○○、賴秀美各負擔二分之一。
本判決於原告以新臺幣伍萬玖仟參佰捌拾肆元為被告供擔保後，
得假執行。
    事 實 及 理 由
一、按訴狀送達後，原告不得將原訴變更或追加他訴，但請求之
    基礎事實同一者，不在此限，民事訴訟法第255條第1項第2
    款定有明文。原告於本院95年12月19日言詞辯論期日，當庭
    依據土地複丈結果將訴之聲明更正如主文第1項所示，核其
    請求之基礎事實同一，依上述說明，應予准許，合先敘明。
二、原告主張：花蓮縣新城鄉○○段82地號土地（下稱系爭土地
    ）為原告所有，被告丙○○、賴秀美未經原告同意，無權占
    有系爭土地如附圖即土地複丈結果圖所示斜線所示A（面積
    125.44平方公尺）、B（面積10.72平方公尺）、C（面積
    137.92平方公尺）部分，分別搭蓋慈汶宮、倉庫即紅色鐵皮
    屋、養雞場即藍色屋頂鐵皮屋部分，原告屢向被告催討返還
    上述系爭土地，均未獲置理，為此爰依民法第767條之規定
    ，請求被告拆除上開建物，並返還系爭土地予原告等語。並
    聲明：如主文第1項所示。
三、被告則均表示：認諾原告之請求。
四、按當事人於言詞辯論時為訴訟標的之捨棄或認諾者，應本於
    其捨棄或認諾為該當事人敗訴之判決，民事訴訟法第384條
    定有明文。本件原告所為前開主張，業據提出土地第一類謄
    本及被告占用照片為證，且經本院囑託花蓮地政事務所派員
    會同履勘測量屬實，有履勘筆錄、現場照片、花蓮地政事務
    所製作之土地複丈成果圖附卷可憑，並為被告所不爭執，自
    堪信為真實。且為被告丙○○、賴秀美於本院95年12月19日
    言詞辯論期日所認諾，揆諸前開規定，自應本於該認諾為被
    告敗訴之判決。從而，原告請求被告連帶給付如主文第一項
    所示之事項，為有理由，應予准許。
五、本件係本於被告認諾所為之判決，依民事訴訟法第389條第1
    項第1款之規定，應依職權宣告假執行。
六、據上論結，本件原告之訴為有理由，依民事訴訟法第78條、
    第85條第2項、第389條第1項第1款，判決如主文。
中    華    民    國    95    年    12    月    28    日
                        臺灣花蓮地方法院民事庭
                            法      官  陳雅敏
上列正本證明與原本無異。
如對本判決不服，應於送達後20日內，向本院提出上訴狀（應抄
附繕本）。
中    華    民    國    95    年    12    月    28    日
                            法院書記官  曾允志


司法院資訊處製作；財團法人民間司法改革基金會備份。
